---
title: "Tugas Akhir MPDW"
author: "Afin Tachtiar"
date: '2022-05-16'
output: html_document
---

```{r setup, include=FALSE}
knitr::opts_chunk$set(echo = TRUE)
library(tseries)
library(TSA)
library(lmtest)
library(portes)
library(forecast)

```

## Mengimpor data pada file .csv
```{r}
# Import dataframe and exploring it
data <- read.csv('carbon-emission.csv')
str(data)
names(data)[1] <- "Year"
summary(data)

# Visualize the Data
plot.ts(data$Emission, lwd=2, main="Jumlah Emisi CO2 di Indonesia Tahun 1960 - 2018", xlab="Tahun", ylab="Emisi CO2 Ton Per Capita")

```

## Mempartisi data dengan rasio 8:2 dan
## Mentransformasi data menjadi Time-Series
```{r}
# Partitioning the data with ratio 8:2
train <- head(data[,2], round(length(data[,2]) * 0.8))
h <- length(data[,2]) - length(train)
test <- tail(data[,2], h)

# Transform the splitted data to Time Series
train <- ts(train)
test <- ts(test)

# Visualize the splitted Data
plot.ts(train, lwd=2, xlim=c(0,59), ylim=c(0, 2.4), main="Jumlah Emisi CO2 di Indonesia Tahun 1960 - 2018", xlab="Periode", ylab="Emisi CO2 Ton Per Capita")
lines(c(rep(NA, 47), test), col="magenta", lwd=2)
abline(v=47, lty=2, col="orange", lwd=2)

```

## Mengecek kestasioneran data train
```{r}
# Plot ACF
acf(train, lag.max=25)
# ADF Test
adf.test(train)

```

## Melakukan proses Differencing d=1 dan
## kembali mengecek kestasionerannya
```{r}
train.d1 = diff(train, difference=1)
train.d1
plot.ts(train.d1, lty=1, main="Plot Time Series of Diff. 1")

# Plot ACF after Diff. 1
acf(train.d1, lag.max=25)
# ADF Test after Diff. 1
adf.test(train.d1)

```

## Melakukan proses Differencing d=2 dan
## kembali mengecek kestasionerannya
```{r}
train.d2 = diff(train, difference=2)
train.d2
plot.ts(train.d2, lty=1, main="Plot Time Series of Diff. 2")

# Plot ACF after Diff. 2
acf(train.d2, lag.max=25)
# ADF Test after Diff. 2
adf.test(train.d2)

```

## Menampilkan Plot ACF, PACF, dan EACF
```{r}
# Plot ACF
acf(train.d2, lag.max=25)
# Plot PACF
pacf(train.d2, lag.max=25)
# Plot EACF
eacf(train.d2)

```

## Membangun model ARIMA Tentatif yang selanjutnya akan dianalisis
```{r}
# Get from PACF Plot, focusing in AR
arima.120 <- Arima(train.d2, order=c(1,2,0), method='ML')
# Get from ACF Plot, focusing in MA
arima.021 <- Arima(train.d2, order=c(0,2,1), method='ML')
# Get from EACF Plot, focusing in ARMA
arima.122 <- Arima(train.d2, order=c(1,2,2), method='ML')

```

## Mengecek setiap signifikansi model ARIMA
## Apabila P-value < 0.05, maka model lolos ke tahap berikutnya
```{r}
# Qualified model from P-value significance
coeftest(arima.120)

coeftest(arima.021)

coeftest(arima.122)

```

## Memperoleh model terbaik berdasarkan nilai AIC yang minimum
```{r}
arima.120

arima.021 # Selected as best model based on function below

arima.122

auto.arima(train) # Produce ARIMA(0,2,1) as the best model

```

## Menguji apakah sisaan pada model ARIMA yang dipilih saling bebas (1)
```{r}
# Show Residuals plot pf the model
tsdisplay(residuals(arima.021), lag.max=40, main="Plot Sisaan Model ARIMA(0,2,1)")

# Check the independency of residuals
ljbtest <- LjungBox(residuals(arima.021), lags=seq(5, 30, 5), order=0, squared.residuals=FALSE)
ljbtest
# We found that the residuals still have dependency,
# so let's fix this with Overfitting

```

## Memastikan model terbaik dengan Overfitting (0) ---- emergency
```{r}
# Produce ARIMA model of Overfit Prob.
arima.222 <- Arima(train.d2, order=c(2,2,2), method='ML')
arima.123 <- Arima(train.d2, order=c(1,2,3), method='ML')

# Check Significance of Overfit Prob.
coeftest(arima.222)
coeftest(arima.123)

# Check AIC Score
arima.222
arima.123 # <- Choosen because of minimum AIC


```

## Memastikan model terbaik dengan Overfitting (1)
```{r}
# Produce ARIMA model of Overfit Prob.
arima.121 <- Arima(train.d2, order=c(1,2,1), method='ML')
arima.022 <- Arima(train.d2, order=c(0,2,2), method='ML')

# Check Significance of Overfit Prob.
coeftest(arima.121)
coeftest(arima.022)

# Check AIC Score
arima.121
arima.022 # <- Choosen because of minimum AIC

```

## Menguji apakah sisaan pada model ARIMA yang dipilih saling bebas (2)
```{r}
# Show Residuals plot pf the model
tsdisplay(residuals(arima.022), lag.max=40, main="Plot Sisaan Model ARIMA(0,2,2)")

# Check the independency of residuals
ljbtest2 <- LjungBox(residuals(arima.022), lags=seq(5, 30, 5), order=0, squared.residuals=FALSE)
ljbtest2
# We found that the residuals still have dependency,
# so let's fix this with Overfitting II

```

## Memastikan model terbaik dengan Overfitting (2)
```{r}
# Produce ARIMA model of Overfit Prob.
arima.122 <- Arima(train.d2, order=c(1,2,2), method='ML')
arima.023 <- Arima(train.d2, order=c(0,2,3), method='ML')

# Check Significance of Overfit Prob.
coeftest(arima.122)
coeftest(arima.023)

# Check AIC Score
arima.122
arima.023 # <- Choosen because of minimum AIC

```

## Menguji apakah sisaan pada model ARIMA yang dipilih saling bebas (2)
```{r}
# Show Residuals plot pf the model
tsdisplay(residuals(arima.023), lag.max=40, main="Plot Sisaan Model ARIMA(0,2,3)")

# Check the independency of residuals
ljbtest3 <- LjungBox(residuals(arima.023), lags=seq(5, 30, 5), order=0, squared.residuals=FALSE)
ljbtest3
# Yeayy! Finally we found the ARIMA model that has no dependency on its residuals!

```

## Melakukan peramalan pada data train menggunakan model ARIMA yang dipilih
```{r}
# Forecast for 12 periods ahead
fcast.test <- forecast(ts(train), model=arima.122, h = 12)
# Shows full information of forecasting
str(fcast.test)

# Shows forecasting value result
fcast.test$mean

# Shows the different between actual and predicted value
plot.ts(train, lwd=2, xlim=c(0,59), ylim=c(0, 2.4), main="Jumlah Emisi CO2 di Indonesia Tahun 1960 - 2018", xlab="Periode", ylab="Emisi CO2 Ton Per Capita")
lines(c(rep(NA, 47), test), col="magenta", lwd=2)
lines(c(rep(NA, 47), fcast.test$mean), col="blue", lwd=2)
abline(v=47, lty=2, col="orange", lwd=2)

```

## Menghitung error pada peramalan untuk data test
```{r}
# Transforming data to subtract-able Time Series
fcast.test.ts <- ts(fcast.test$mean)
test.ts <- ts(test)
fcast.test.ts
test.ts

# Calculate the error of each period
er.fcast.test <- fcast.test.ts - test.ts
er.fcast.test

# Calculate MAD MSE and MAPE
MAD.test <- mean(abs(er.fcast.test))
MSE.test <- mean(er.fcast.test^2)
MAPE.test <- mean(abs(er.fcast.test / test.ts)) * 100

MAD.test
MSE.test
MAPE.test

```

## Melakukan peramalan untuk 10 periode ke depan
```{r}
# Forecast the Emission Value 10 periods ahead
fcast.10period <- forecast(ts(data$Emission), model=arima.122, h = 10)
fcast.10period$mean

# Visualize the forecast of Emission Value 10 periods ahead
plot(fcast.10period, main="Jumlah Emisi CO2 di Indonesia Tahun 1960 - 2018", xlab="Periode", ylab="Emisi CO2 Ton Per Capita")
abline(v=59, col="forestgreen", lty=2, lwd=2)

```

```{r}


```






